臺灣新北地方法院民事裁定
                                   110年度司繼字第2950號
聲  請  人  陳律瑜（即被繼承人陳孟仁遺產管理人）

代  理  人  劉邦川律師
複代理  人  邱俊銘律師                    
上列聲請人聲請變賣遺產事件，本院裁定如下：
    主  文
被繼承人陳孟仁所遺如附表所示之遺產，准予變賣。
程序費用由被繼承人陳孟仁之遺產負擔。
    理  由
一、按關於遺產管理、分割及執行遺囑之費用，由遺產中支付之
    。但因繼承人之過失而支付者，不在此限；遺產管理人為清
    償債權或交付遺贈物之必要，經親屬會議之同意，得變賣遺
    產；依法應經親屬會議處理之事項，而有下列情形之一者，
    得由有召集權人或利害關係人聲請法院處理之：㈠無前條規
    定之親屬或親屬不足法定人數。㈡親屬會議不能或難以召開
    。㈢親屬會議經召開而不為或不能決議，民法第1150條、第1
    179條第2項及第1132條分別定有明文。
二、本件聲請意旨略以：聲請人前經本院107年度司繼字第2737
    號裁定選任為被繼承人陳孟仁（男、民國00年00月00日生、
    身分證統一編號：Z000000000號、生前最後住所：新北市○○
    區○○路000號2樓、民國107年1月3日死亡）之遺產管理人，
    並經本院以108年度司家催字第38號裁定准予對被繼承人之
    繼承人、債權人及受遺贈人為公示催告，該公示催告期間業
    已屆滿。茲為清償債權人李惠卿所代墊之被繼承人喪葬費用
    新臺幣（下同）70萬元，且本件有親屬會議不能或難以召開
    之情事，是為清償上開債務，爰依民法第1132條、第1179條
    規定，聲請本院准予變賣被繼承人如附表所示之股份等語。
三、經查，聲請人主張之事實，業據提出本院107 年度司繼字第
    2737號、108 年度司家催字第38號裁定、被繼承人之證券保
    管帳戶客戶餘額表、集保往來參加人明細表（含帳號）、本
    院家事庭准予拋棄繼承函、喪葬費用支出單據等件影本為證
    ，並經本院調閱107年度司繼字第2737號、108年度司家催字
    第38號卷宗、被繼承人之稅務電子閘門財產所得調件明細表
    查核無誤，堪認為真實。是以，本件聲請人為清償債權之必
    要，聲請變賣被繼承人所遺如附表所示之遺產，於法尚無不
    合，應予准許。爰裁定如主文。
四、如不服本裁定，應於裁定送達後10日內，以書狀向本院司法
    事務官提出抗告，並繳納抗告費新臺幣1,000元。
中　　華　　民　　國　 110　　年　　12　　月　　21　　日
                  家事法庭    司法事務官  
附表：
 
編號 股票名稱 股票代號 股數 1 台達化 1309 6,000股 2 台苯 1310 6,000股 3 聯成 1313 6,000股 4 中石化 1314 15,000股 5 仲琦 2419 25,000股 6 盟立 2464 1,000股 7 豪展 4735 1,000股 8 光鋐 4956 2,000股 9 元晶 6443 903股